【裁判字號】    92,訴,489
【裁判日期】    920515
【裁判案由】    毒品危害防制條例
【裁判全文】
臺灣高雄地方法院刑事判決                          九十二年度訴字第四八九號
    公  訴  人  臺灣高雄地方法院檢察署檢察官
    被      告  甲○○
右列被告因違反毒品危害防制條例案件，經檢察官提起公訴（九十一年度毒偵字第六
五九四號），及移
    主  文
甲○○連續施用第一級毒品，累犯，處有期徒刑拾月；海洛因拾捌包（合計淨重貳點
參壹公克、包裝重參點貳玖公克）、注射針筒壹支、分裝吸管貳支均沒收銷毀之。又
連續施用第二級毒品，累犯，處有期徒刑陸月；安非他命貳包（驗後毛重參點壹公克
）、吸食器壹個均沒收銷毀之。應執行有期徒刑壹年貳月，海洛因拾捌包（合計淨重
貳點參壹公克、包裝重參點貳玖公克）、注射針筒壹支、分裝吸管貳支、安非他命貳
包（驗後毛重參點壹公克）、吸食器壹個均沒收銷毀之。
    事  實
一、甲○○前於民國八十六年間因違反麻醉藥品案件，經本院八十六年度易字第四四
    八一號判決處有期徒刑五月確定，於八十七年三月十七日執行完畢。復因施用毒
    品案件，經本院八十九年度毒聲字第五六三二號裁定令入戒治處所施以強制戒治
    ，嗣強制戒治滿三月後，經本院八十九年度毒聲字第一○一○六號裁定停止戒治
    ，所餘戒治期間付保護管束，嗣又經本院九十年度毒聲字第二四九八號撤銷停止
    戒治，令入戒治處所施以強制戒治，並於九十年十二月二十六日戒治期滿，而由
    臺灣高雄地方法院檢察署檢察官於九十一年二月六日以九十一年度戒毒偵字第八
    五號為不起訴處分確定。詎其猶不知悔改，復基於施用第一、二級毒品之概括犯
    意，自九十一年九月三十日起至九十二年一月二十三日止，在高雄市旗津區北汕
    巷五十之三十三號、同市區○○○路一百七十六號建物內，連續施用第一、二級
    毒品海洛因、安非他命多次，分別經警於九十一年十月三十一日晚間八時許，及
    九十年一月二十三日下午五時許，在高雄市旗津區北汕巷五十之三十三號、及高
    雄市旗津區○○○路一百七十六號內查獲，前者扣得海洛因五包（合計淨重○‧
    七一公克、包裝重○‧八七公克）及安非他命二包（驗前毛重三‧二公克、驗重
    毛重三‧一公克）；後者查扣海洛因十三包（合計淨重一‧六公克、包裝重二‧
    四二公克）、注射針筒一支、分裝吸管二支、吸食器一個。
二、案經高雄市政府警察局鼓山分局移送臺灣高雄地方法院檢察署檢察官偵查起訴及
    移送併案審理。
    理  由
一、訊據被告甲○○對於右揭時地施用毒品之事實於本院審理時坦承不諱，核與被告
    前後二次經查獲時採尿送驗結果皆呈嗎啡、安非他命反應相符（以ＧＣ／ＭＳ方
    法檢驗），有高雄市立凱旋醫院出具之煙毒尿液檢驗成績書二紙附卷可稽；此外
    ，前次扣案之海洛因五包（合計淨重○‧七一公克、包裝重○‧八七公克）及安
    非他命二包（驗前毛重三‧二公克、驗重毛重三‧一公克），及後次查扣海洛因
    十三包（合計淨重一‧六公克、包裝重二‧四二公克）、注射針筒一支、分裝吸
    管二支、吸食器一個，經送鑑定結果，均有第一、二級毒品海洛因及安非他命之
    成分或呈海洛因（注射針筒一支及分裝吸管二支部分）、安非他命（吸食器一個
    部分）之陽性反應，是被告之自白顯與事實相符，被告連續施用第一、二級毒品
    海洛因及安非他命之犯行，洵堪認定。
二、又被告前因施用毒品案件，經本院八十九年度毒聲字第五六三二號裁定令入戒治
    處所施以強制戒治，嗣強制戒治滿三月後，經本院八十九年度毒聲字第一○一○
    六號裁定停止戒治，所餘戒治期間付保護管束，嗣又經本院九十年度毒聲字第二
    四九八號撤銷停止戒治，令入戒治處所施以強制戒治，並於九十年十二月二十六
    日戒治期滿，而由臺灣高雄地方法院檢察署檢察官於九十一年二月六日以九十一
    年度戒毒偵字第八五號為不起訴處分等情，有前開不起訴處分書及臺灣高等法院
    被告全國前案紀錄表在卷足稽，是被告於不起訴處分後，五年內再犯毒品危害防
    治條例第十條第一項、第二項之罪，事證明確，應依法論科。
三、核被告所為，係犯毒品危害防制條例第十條第一項、第二項之罪。其持有毒品之
    低度行為，均應為施用毒品之高度行為所吸收，不另論罪。又被告先後多次施用
    第一、二級毒品海洛因、安非他命之犯行，時間緊接，觸犯構成要件相同之罪，
    顯係基於概括犯意為之，為連續犯，依刑法第五十六條之規定，以一罪論，並加
    重其刑。另被告所犯前開二罪，犯意各別，罪名不同，應分論併罰之。另被告前
    於八十六年間因違反麻醉藥品案件，經本院八十六年度易字第四四八一號判決處
    有期徒刑五月確定，於八十七年三月十七日執行完畢，此有臺灣高等法院被告全
    國前案紀錄表在卷可稽，其前受有期徒刑執行完畢，於五年以內再犯本件最重本
    刑為有期徒刑以上之罪，為累犯，應依刑法第四十七條之規定加重其刑，並遞加
    重之。再公訴人雖僅就被告於九十一年十月三十一日遭查獲時施用海洛因、安非
    他命之起訴，然此部分既與其餘部分被告施用海洛因、安非他命之其他犯行，為
    連續犯，屬裁判上之一罪，且經公訴人併案審理，本院自應併予審理，附此敘明
    。本院審酌被告其前經觀察、勒戒及強制戒治期滿，猶再施用毒品，足見其依賴
    毒品甚深，難以自拔，惟念其犯罪後坦承犯行，且其施用毒品之犯行，性質上乃
    屬對自我身心健康之自戕行為，其行為本身對社會所造成之危害並非直接、巨大
    ，以及其犯罪動機、目的、手段及所生危害等一切情事，分別量處如主文所示之
    刑，並定應執行之刑，以資懲儆。
四、至於被告前後二次經警查獲時，所扣案之海洛因共十八包，合計淨重二‧三一公
    克、包裝重三‧二九公克（即前次查扣之海洛因五包，合計淨重○‧七一公克、
    包裝重○‧八七公克，加上後次查獲十三包，合計淨重一‧六公克、包裝重二‧
    四二公克）及安非他命二包（驗前毛重三‧二公克、驗重毛重三‧一公克），與
    注射針筒一支、分裝吸管二支及吸食器一個，經送鑑定結果，均有第一、二級毒
    品海洛因及安非他命之成分或呈海洛因（注射針筒一支、分裝吸管二支部分）、
    安非他命（吸食器一個部分）陽性反應，業如前述，而包裝袋、注射針筒、分裝
    吸管、吸食器與毒品海洛因、安非他命均無從剝離，不問屬於犯人與否，均應依
    同條例第十八條第一項前段之規定沒收銷燬之。另鑑驗耗損之海洛因、安非他命
    ，既已滅失，爰不另行諭知沒收。又被告於後次遭查獲所扣得之分裝吸管為二支
    、湯匙係一支，業經調閱扣案之證物查核屬實，扣押物品清單僅記載毒品分裝管
    、湯匙三支，尚非明確。此外，後次查獲被告時尚扣得之電子磅秤一台、夾鏈袋
    一百零三個、湯匙一支、石臼一組，除電子磅秤鑑定呈海洛因陽性反應外，其餘
    均無毒品反應，有高雄醫學大學附設中和紀念醫院檢驗報告四紙（詳本院卷第三
    三、三四、三七、三八頁）在卷可稽，而電子磅秤與海洛因尚非不可分離，且該
    磅秤、夾鏈袋、湯匙及石臼均經被告供陳非其所有（本院卷第四三、四四頁），
    復與本件施用毒品犯行無直接關係，爰不宣告沒收，均併此說明。
四、據上論斷，應依刑事訴訟法第二百九十九條第一項前段，毒品危害防制條例第十
    條第一項、第二項、第十八條第一項前段，刑法第十一條前段、第四十七條、第
    五十六條、第五十一條第五款，判決如主文。
本案經檢察官周天畏到庭執行職務。
中    華    民    國    九十二    年      五      月        十五      日
                                  臺灣高雄地方法院刑事第二庭
                                      法  官    吳為平
右正本證明與原本無異。
如不服本判決，應於判決送達後十日內，向本院提出上訴狀。
                                      書記官    曾秀鳳
中    華    民    國    九十二    年      五      月        十六      日
附錄論罪科刑法條：
毒品危害防制條例第十條
施用第一級毒品者，處六月以上五年以下有期徒刑。
施用第二級毒品者，處三年以下有期徒刑。


司法院資訊處製作；財團法人民間司法改革基金會備份。
